【裁判字號】    97,交聲,352
【裁判日期】    980227
【裁判案由】    違反道路交通管理處罰條例
【裁判全文】
臺灣宜蘭地方法院交通事件裁定         97年度交聲字第352號
移
異  議  人
即受處分人  甲○○
上列受處分人因違反道路交通管理處罰條例案件，對於交通部公
路總局臺北區監理所宜蘭監理站於民國97年10月20日所為之處分
（原處分案號：宜監字第裁43-Q00000000號），聲明異議，本院
裁定如下：
    主  文
異議駁回。
    理  由
一、按汽車駕駛人有未領有駕駛執照駕駛小型車或機器腳踏車者
    ，處新臺幣（下同）6千元以上1萬2千元以下罰鍰，並當場
    禁止其駕駛；又未滿18歲之人，違反第1項第1款規定者，汽
    車駕駛人及其法定代理人或監護人應同時施以道路交通安全
    講習；又按汽車駕駛人，有不依標誌、標線、號誌指示者，
    處600元以上1800元以下罰鍰，道路交通管理處罰條例第21
    條第1項第1款、第2項、第48條第1項第2款分別定有明文。
二、本件異議人即受處分人為未領有駕駛執照之人，於民國97年
    8月31日晚間9時30分許，騎乘車號286-CFX號機車，行經宜
    蘭縣羅東鎮○○路與中山路之有機車兩段式左轉標誌之路口
    時，竟逕行左轉行駛，為宜蘭縣政府警察局交通隊員警攔停
    ，以受處分人有違反道路交通管理處罰條例第21條第1項第1
    款、第48條第1項第2款規定之行為掣單舉發。嗣受處分人於
    舉發通知單上所載應到案日期前向原處分機關提出申訴，原
    處分機關乃於97年10月20日依道路交通管理處罰條例第21條
    第1項第1款、第48條第1項第2款及違反道路交通管理事件統
    一裁罰標準表之規定分別裁處罰鍰6000元、600元，並施以
    道安講習在案。
三、異議人即受處分人異議意旨略以：對於違規事實沒有意見，
    但是他們沒有開警示燈也沒有用指揮棒，我根本看不到他們
    ，我也看不到他們的反光背心云云。經查，證人即在現場舉
    發之員警亞威碧候於本院到庭證述：「當天我們執行晚上巡
    邏及定點交通稽查勤務，值勤地點在羅東鎮○○路與中山路
    口，我們在晚上9點30分左右，發現異議人未依規定兩段式
    左轉，攔停異議人，我們就依法舉發，當時異議人表示他沒
    有駕駛執照，而且他未滿18歲，我們就依程序舉發，我們值
    勤的時候一定會開指揮棒，而且我們當天有開警示燈，而且
    有使用指揮棒，也有用警笛」等語明確（見本院卷第20頁筆
    錄），並有現場照片在卷可稽，核與證人所述相符，自堪信
    證人所述為真實，受處分人確有未領有駕駛執照騎車及未依
    標示兩段式左轉之違規行為甚明。至受處分人雖辯稱警員未
    開警示燈云云，然此亦經證人證述有開警示燈及使用指揮棒
    等情在卷無誤，況依當時為晚間9時30分許，如未開啟警示
    燈及使用指揮棒，則員警於值勤時反會致自身處於危險之狀
    態甚明，衡情自無故意不開啟警示燈之必要，故證人之證述
    實堪以採信，受處分人前開辯解，尚屬無據。
四、從而，原處分機關依道路交通管理處罰條例第21條第1項第
    1款、第2項、第48條第1項第2款之規定，分別裁處異議人罰
    鍰6,000元、600元並施以道安講習，核無違法或不當情形，
    故本件異議為無理由，應予駁回。
據上論斷，應依道路交通案件處理辦法第19條，裁定如主文。
中    華    民    國    98    年    2     月    27    日
                  交通法庭法  官  鄭貽馨
以上正本證明與原本無異。
如不服本裁定，應於裁定送達後5日內，向本院提出抗告狀。（
應附繕本）
                          書記官  高雪琴
中    華    民    國    98    年    2     月    27    日


司法院資訊處製作；財團法人民間司法改革基金會備份。
